【裁判字號】    89,易,3757
【裁判日期】    891214
【裁判案由】    竊盜等
【裁判全文】
臺灣高雄地方法院刑事判決                        八十九年度易字第三七五七號
    公  訴  人  臺灣高雄地方法院檢察署檢察官
    被      告  甲○○
右列被告因竊盜等案件，經檢察官提起公訴（民國八十九年度偵字第一五二０七號）
，本院判決如左：
    主  文
甲○○竊盜，處有期徒刑參月；又偽造服務證，足以生損害於公眾，處有期徒刑肆月
，偽造之鄒劍萍警察人員服務證壹張、鄒劍萍警務人員服務證壹張，均沒收。應執行
有期徒刑伍月，偽造之鄒劍萍警察人員服務證壹張、鄒劍萍警務人員服務證壹張，均
沒收。
    事  實
一、甲○○曾於民國八十四年九月十四日因偽造文書案件，經法院判處有期徒刑一年
    二月，緩刑五年確定在案，現仍在緩刑期間，猶不知悔改，復於八十八年（起訴
    書誤載為八十九年）三月間某日，因一時好奇，在高雄縣旗山鎮○○街二十六巷
    三號住處，以描繪及黏貼本人照片方式，偽造小說人物「鄒劍萍」名義之警察人
    員服務證及警務人員服務證各一張，足以生損害於公眾。又另行起意，於八十九
    年二月五日凌晨零時許，在高雄市三民區○○○路二六七號前，竊取乙○○○所
    有車牌號碼ＹＱＫ－六一三號輕型機車（價值約新台幣五千元）一部，得手後，
    留供己用。嗣於八十九年七月五日晚上十時十分許，甲○○騎乘上開機車途經高
    雄市前鎮區進村巷憲德宮旁，為警查獲，並自其身上起出其所有因犯罪所得之上
    開偽造服務證二張。
二、案經高雄市政府警察局分局移送臺灣高雄地方法院檢察署檢察官偵查起訴。
    理  由
一、訊據被告甲○○固不否認偽造前開服務證及於前開時地，騎乘贓車為警查獲事實
    ，惟矢口否認竊盜及偽造特文書犯行，辯稱：伊平日以修理機車為業，上開機車
    係一位不詳姓名之小女孩，於八十九年三月十二日牽至伊住處，委伊修理，惟修
    好後，該小女孩始終未來牽車，被查獲當天，伊為試車，始騎至高雄市區，並非
    伊所竊取。又服務證係與前案判刑確定之二張服務證同時偽造，並非於八十八年
    三月另外偽造，且其上黏貼之照片係影星之照片，非伊之照片云云，經查：
（一）上開車輛係乙○○○於上開時地遭竊事實，業據被害人乙○○○於警訊及本院
      指述在卷，並有其領回機車出具之贓物認領保管收據一紙在卷可稽，且被告就
      被查獲機車之來源，先於警訊供述：於八十九年四月間，在高雄市三民區○○
      ○路二二三號富都機車行向不詳姓名之人借得云云，嗣於偵審中又改稱伊本身
      開設機車行，上開機車係客戶送予伊修理云云，前後供述不一，是否可信，已
      有可議；且被告所辯在警訊係製做筆錄之警員將伊抓住讓另一名便衣警員毆打
      ，伊始在警訊供稱向富都機車行借用云云，經訊據證人即製作被告警訊筆錄之
      警員林明龍證稱並無此事，而且結證：當天查獲被告時，被告當場供出機車係
      向富都機車行老闆黃富都借用，惟請被告與黃某聯絡，被告又表示無法聯繫，
      伊就帶被告到富都機車行找老闆，找到老闆後，被告又說不認識，而且老闆叫
      黃富聲，被告遂又改稱係向店內員工借用，惟又無法供出姓名，伊就帶被告回
      警局製作筆錄等語；而且按諸常理，倘被告於警訊遭刑求逼供，則其警訊筆錄
      理應記載被告坦承竊盜犯行，而非記載被告向富都機車行借車，是被告辯稱遭
      警刑求云云，顯無足取。又被告固提出其所開設「三永祥機車行」之營利事業
      登記證一紙，惟此僅足證明被告曾於六十六年五月二日開設上開機車行，至於
      其後是否繼續經營，尚非該登記證所得證明；又被告所舉證人林太平固證明被
      告曾開設機車行，且結束經營後，仍在住處幫人修理機車事實，惟上開車輛是
      否確為客戶送修，則非其所可得知悉，且查倘該機車係客戶送予被告修理，依
      理客戶亦應於短期間內取回機車，而非經過三個月之久，仍未將車取回；抑且
      倘係客戶送修之車輛，被告亦不應於查獲當日騎用，被告雖辯稱當日騎用該車
      係試車之用云云，惟倘係試車，理應在住處附近試騎，而非遠自被告住處即高
      雄縣旗山鎮騎至高雄市區，凡此均與常情有違，是被告上開所辯，顯係飾卸之
      詞，委無足取。
二、次查，上開服務證係被告於上開時地以描繪及黏貼本人照片方式偽造一節，業據
    被告於警訊供承甚明，被告嗣雖否認警訊所供，辯稱係與前案判刑確定之二張服
    務證同時偽造，警訊時係警員叫伊承認在八十八年三月間製作，且其上黏貼之照
    片，非伊本人照片云云，惟訊之證人林明龍證稱並無此事，而且本件扣案之上開
    服務證正面分別描繪「警察人員服務證」、「警務人員服務證」字樣，與前案查
    扣之二張服務證相同，且本件查扣之二張服務證背面，均描繪一梅花圖形，及「
    中央警官學校」字樣，惟前案查扣之二張服務證背面，則均黏貼國父遺照及中國
    國民黨之國徽一節，業據本院調閱本院八十四年度訴字第二一八九號偽造文書案
    件，當庭勘驗服務證屬實。準此，本件查扣之服務證名稱既與其案前查扣者同，
    按諸經驗法則，本件查扣者應係被告於前案被查扣後，又再另外偽造，蓋其並無
    必要同時偽造證件名稱完全相同之二張服務證，而且二次查扣之服務證其背面描
    繪之圖形既不相同，益證二次查扣之服務證非同時偽造，而係分開偽造。至於偽
    造服務證上之照片即為被告本人，亦有被告之駕照及身份證影本上之照片在卷可
    憑，此外，復有上開偽造之服務證二紙扣案可佐，是被告上開所辯，顯係避就之
    詞，難予採信。
三、綜上所述，本件事證明確，被告之犯行洵堪認定。
四、按「警務人員服務證」及「警察人員服務證」係證明服務之證書，屬刑法第二百
    十二條之「關於服務之證書」。又「鄒劍萍」雖無其人，惟在客觀上亦足以使人
    誤認確有其人，而足生損害於公眾。是核被告所為，係犯刑法第三百二十條第一
    項之竊盜罪及同法第二百十二條偽造特種文書罪。所犯上開二罪，犯意各別，行
    為互殊，應予分論併罰。爰審酌被告曾犯偽造文書罪，經法院判處罪刑，並宣告
  緩刑在案，竟不知悔改，再犯本件犯行，顯無視法律之存在，惡性非輕，犯後又
    識詞狡辯，態度欠佳，惟念其未持前開偽造服務證犯罪，且所竊機車價值非鉅等
    一切情狀，酌情分別量處如主文所示之刑，並定其應執行刑。至於扣案之鄒劍萍
    「警務人員服務證」及「警察人員服務證」各一張，為被告所有因犯罪所得之物
    ，爰依刑法第三十八條第一項第三款規定，宣告沒收。又扣案之鑰匙一支，被告
    否認為其所有，且無證據證明為被告所有供竊盜犯罪所用之物，故不予宣告沒收
    ，附此敘明。
據上論斷，應依刑事訴訟法第二百九十九條第一項前段，刑法第三百二十條第一項、
第二百十二條、第五十一條第五款、第三十八條第一項第三款，罰金罰鍰提高標準條
例第一條前段，判決如主文。
本案經檢察官高碧霞到庭執行職務。
中      華      民      國      八十九      年    十二    月    十四    日
                                    臺灣高雄地方法院刑事第七庭
                                        法  官    李  璧  君
右正本證明與原本無異。
如不服本判決，應於判決送達後十日內，向本院提出上訴狀。
                                        書記官    李  忠  霖
中      華      民      國      八十九      年    十二    月    十九    日
附錄本判決論罪之法條：
刑法第三百二十條第一項
意圖為自己不法之所有或第三人不法之所有，而竊取他人之動產者，為竊盜罪，
處五年以下有期徒刑、拘役或五百元以下罰金。
刑法第二百十二條
偽造、變造護照、旅券、免許證、特許證及關於品行、能力、服務或其他相類之證書
、介紹書，足以生損害於公眾或他人者，處一年以下有期徒刑，拘役或三百元以下罰
金。


司法院資訊處製作；財團法人民間司法改革基金會備份。
